# 请教，陈版，有关权益法确认投资收益的问题

提问人：lknick 时间：2018-05-14 16:14:37
A公司收购B房产公司30%的股权，收购价 1000 万，其中 600 万为根据B公司所持有的房屋的资产评估增值，其后A公司在每年确认对B公司的投资收益时是用B公司的归母净利润-（当期销售房屋面积占所持有房屋总面积的比例*600万）来确认，请问陈版这样的计算方式是基于什么准则规定？

回答人：chenyiwei
《企业会计准则第 2 号——长期股权投资（ 2014 年修订）》第十一条：投资方在确认应享有被投资单位净损益的份额时，应当以取得投资时被投资单位可辨认净资产的公允价值为基础，对被投资单位的净利润进行调整后确认。